ФИЛИПП ЛАЗАРЕВ



+7 (925) 838-95-97 philipp.lazareff@gmail.com GitHub: @lord-anonymoose Telegram: @strawberry_moose г. Москва

iOS-разработчик

обо мне

Я – iOS-разработчик с 4-летним опытом работы в IT и глубоким пониманием архитектуры систем. Благодаря курсам Нетологии и огромной любви к продукции компании Apple я научился создавать нативные iOS-приложения, а опыт работы в качестве системного аналитика баз данных помогает глубже понимать процессы и структуру ИТ-продуктов.

ОПЫТ РАБОТЫ

Аналитик, ООО ГК Иннотех (Москва) — Январь 2023 - н.в.

- Управление продуктовыми релизами, включая скрам-артефакты и проведение демо для бизнес-пользователей и департамента кибербезопасности
- Ручное и автоматическое тестирование нового функционала
- Разработка, тестирование и документация программного обеспечения для внутреннего использования (используемые технологии и инструменты: Python, AirFlow API, Jira API)
- Контроль качества продуктовых релизов и хот-фиксов, согласование тестирования функционала
- Проработка тестовой стратегии проекта
- Формирование SQL-запросов для проверки функционала
- Проведение onboarding-мероприятий для аналитиков и тестировщиков, помощь в погружении в проект
- Led onboarding sessions for new testers and analysts

Аналитик, Лига Цифровой Экономики (Москва) — Август 2020 - Декабрь 2022

- Участие в разработке архитектуры для одного из крупнейших банков РФ
- Создание Логической Модели Данных с помощью SAP PowerDesigner, с учетом практик и правил, существующих на проекте
- Выполнение обязанностей лидера Agile-команды в качестве заместителя
- Проведение ручного и автоматического тестирования нового функционала
- Проведение переговоров с бизнес-пользователями и заказчиками
- Управление релизным процессом, подготовка проведение приемосдаточных испытаний

Консультант по образовательным программам, EF English First (Москва) — Март 2018 - Август 2020, Август 2017 — Октябрь 2017

- Работа в языковой школе для детей и подростков
- Продажи образовательных программ
- Регулярное выполнение плановых показатель и помощь в росте камбуса (от 740 студентов до 950 за один год)
- Техническая поддержка пользователь во время онлайн-обучения
- Проведение маркетинговых мероприятий и презентаций программ

ОБРАЗОВАНИЕ

МИРЭА Российский Технологический Университет — Специалист, 2017 - 2023

Направление: 10.05.04 Информационно-аналитические системы безопасности

НАВЫКИ

- Swift, SwiftUI, UIKit
- Auto Layout, Storyboard, SnapKit
- · Realm, UserDefaults
- MapKit
- API
- Firebase
- · CocoaPods, Swift Packet Manager
- · iOS Push Notifications
- MVC, MVVM, OOP
- PostgreSQL, Oracle PL/SQL, SQLite, Data Vault Architecture
- · Git, GitHub
- SAP PowerDesigner, Microsoft Visio, Atlassian Jira & Confluence, Miro
- · Microsoft Office, iWork, MS Project
- Техническая поддержка и общение с пользователями
- Разработка документации и пользовательских инструкций
- Управление релизами
- Языки: Русский (С2 носитель), Английский (С1 продвинутый)
- Навыки создания и ведения презентаций
- Коммуникабельность